---
title: "Remplir le fichier de demandes"
output: rmarkdown::html_vignette
vignette: >
  %\VignetteIndexEntry{tutoriel-utilisation}
  %\VignetteEngine{knitr::rmarkdown}
  %\VignetteEncoding{UTF-8}
---

```{r, include = FALSE}
knitr::opts_chunk$set(
  collapse = TRUE,
  comment = "#>"
)
```

```{r setup}
library(BoutadE)
```

## Informations générales
1) toujours choisir entre type_output graphique ou tableau quitte à dupliquer les lignes
2) quand aucun nom_fichier_xls n'est renseigné, je suppose que l'on part sur markdown avec kable
3) Ne pas renseigner de foichier xlsx pour les graphiques
4) workflow :
    - autant rester sur github : 
        a) telecharger le zip du package dans le repo github
        b) mettre ce zip dans un dossier sur aus
        c) installation manuelle du package agrace au zip ?
5) il y a autant de fonctions que de variables (l'application est parallele), la somme est gérée differemmment par rapport aux autres
6) pareil, autant d'unites que de variables unités possibles -> centieme,dixieme,unite,millier,million
