---
title: "TO DO"
output: rmarkdown::html_vignette
vignette: >
  %\VignetteIndexEntry{tutoriel-utilisation}
  %\VignetteEngine{knitr::rmarkdown}
  %\VignetteEncoding{UTF-8}
---

```{r, include = FALSE}
knitr::opts_chunk$set(
  collapse = TRUE,
  comment = "#>"
)
```

```{r setup}
library(BoutadE)
```

## TO DO 
- prompt avec l'angle d'attaque rajouter titre et sous titre dans le contexte -> idée à partir d'un plan détaillé d'étude bien structuré avec markdown, générer le fichier demande et donc l'étude demandée ?
- calculer evolution
- parametre type graphique 
- Autoriser graphique meme pour indicateurs simples, si plusieurs indicateurs demandés faire le graphique associé avec un facet ou un patchwork?
- Prompt global de synthèe par nom onglet sous titre de rmarkdown pour éviter les répétitions detc..
- Travailler les éléments de langage, on peut centrer des postes sur l'analyse seulement ! par exemple les personnes qui ne souhaitent pas coder
- chargement et decoupage d'un dictionnaire de dionnée (lien avec hermes) pour générer la metadonnées
- ecrire les regles de remplissage du fichier demande bien au cliar, pour engendrer la fonction associée
- mettre en place des vignettes d'utilisation
- chaénger la référence au repertoire dans esane_ent ou ttianic par un getwd() ?
