---
title: "TO DO"
output: rmarkdown::html_vignette
vignette: >
  %\VignetteIndexEntry{tutoriel-utilisation}
  %\VignetteEngine{knitr::rmarkdown}
  %\VignetteEncoding{UTF-8}
---

```{r, include = FALSE}
knitr::opts_chunk$set(
  collapse = TRUE,
  comment = "#>"
)
```

```{r setup, include = FALSE}
library(BoutadE)
```

## TO DO 
- prompt inclur eles unités des variables grace aux parmas unite unite unite
- demander à chatgpt de ne pas converser avec moi mauis 2 répondre c'est tout
- Travailler les éléments de langage, on peut centrer des postes sur l'analyse seulement ! par exemple les personnes qui ne souhaitent pas coder
- chargement et decoupage d'un dictionnaire de dionnée (lien avec hermes) pour générer la metadonnées
- ecrire les regles de remplissage du fichier demande bien au cliar, pour engendrer la fonction associée
- mettre en place des vignettes d'utilisation
- peaufiner la fonction controle
- peaufiner les exemples minimaux.. 
- rendre l'ensemble agnostique à l'ordre des colonnes dans le csv fichier_demande

# Etude sur les seniors

    ## les vieux non diplomés

        ### question de secteur d
        graphique
        ### questiond de type 
        tableau par type 
        ### les vieilles non diplomées ?
    
    ## les vieux diplomés
        ### peu nombreux
        graphique de sexe par age par 
        ### blabla 

        ### bibi